【裁判字號】    98,訴,827
【裁判日期】    990223
【裁判案由】    毒品危害防制條例等
【裁判全文】
臺灣桃園地方法院刑事判決               98年度訴字第827號
公  訴  人  臺灣桃園地方法院檢察署檢察官
被      告  戊○○
指定辯護人  本院公設辯護人己○○
被      告  丁○○
選任辯護人  林玟岑律師
被      告  丙○○
            乙○○
上  二  人
指定辯護人  本院公設辯護人己○○
上列被告因違反毒品危害防制條例案件，經檢察官提起公訴（98
年度偵字第11273 號、第12965 號、第16327 號），本院判決如
下︰
    主  文
戊○○共同運輸第三級毒品，處有期徒刑陸年。扣案如附表一、
附表二所示之物，均沒收。如附表三所示之物均沒收，如全部或
一部不能沒收時，追徵其價額。
丁○○共同運輸第三級毒品，處有期徒刑柒年。扣案如附表一、
附表二所示之物，均沒收。如附表三所示之物均沒收，如全部或
一部不能沒收時，追徵其價額。
丙○○、乙○○均無罪。
    事  實
一、戊○○、丁○○及戊○○之成年男性友人林進東，均明知愷
    他命係我國毒品危害防制條例第2 條第2 項第3 款規定之第
    3 級毒品，且屬我國行政院依據我國懲治走私條例第2 條第
    4 項規定授權公告之「懲治走私條例管制物品及其數額」甲
    項第4 款所列之管制進出口物品，不得運輸及私運進口。惟
    戊○○、丁○○、林進東（由檢察官另案偵查）竟共同基於
    運輸第三級毒品愷他命及私運管制物品進口之犯意聯絡，由
    身在中國大陸地區之林進東於98年3 月19日前之某日，向戊○○表示欲寄送夾藏第三級毒品愷他命之貨物進入臺灣，而
    由戊○○代收，事成後將給付戊○○新臺幣（下同）2 萬元
    之報酬，經戊○○答允參與後，林進東即要求戊○○攜帶非
    其本人名義所申辦之行動電話門號前往中國大陸洽談運輸毒
    品入境臺灣事宜。戊○○旋即邀集丁○○一同前往大陸參與
    本件運毒事項，並要求丁○○取得行動電話門號以便攜往大
    陸。丁○○同意參與後遂要求不知情之丙○○提供行動電話
    門號供其使用，丙○○即應丁○○之要求，將不知情之乙○○前於98年2 月8 日為其所辦理之門號0000000000號行動電
    話識別卡（下稱SIM 卡）交付丁○○，丁○○再將該SIM 卡
    交與戊○○。嗣丁○○、戊○○即於98年3 月19日搭乘澳門
    航空公司編號NX667 號班機，輾轉前往中國大陸與林進東會
    合，並將該行動電話門號SIM 卡交與林進東，林進東檢視該
    SIM 卡並確認可用後，即將該SIM 卡交還戊○○攜帶返臺，
    並告知將以該門號作為毒品包裹名義收件人「陳文祥」之聯
    絡電話。嗣戊○○、丁○○即於98年3 月24日搭乘澳門航空
    公司編號NX668 號班機返回臺灣，戊○○並將上開門號0000
    000000號SIM 卡交付丁○○，由丁○○負責持該門號與快遞
    公司聯繫。其後，林進東於大陸地區寄出之提單主號000-00
    000000號、提單分號R0000000號、貨物名稱「CANDLE 」 之
    快遞貨物1 件，於98年3 月26日凌晨1 時許，以長榮航空公
    司編號BR0872號班機運抵我國臺灣桃園國際機場之長榮快遞
    專區；提單主號000-00000000號、提單分號D0000000 號 、
    貨物名稱「CANDLE」之快遞貨物1 件，於同日以國泰航空CX
    0408號班機運抵我國臺灣桃園國際機場，而均運輸進入我國
    國境，惟該提單主號000-00000000號之貨品，經內政部警政
    署航空警察局（下稱航警局）會同臺北關稅局（下稱關稅局
    ）人員執行X 光檢查作業時發覺有異，當場拆封後，經試劑
    初步鑑定檢驗確認其內夾藏第三級毒品愷他命；另提單主號
    000-00000000號之貨品，則經法務部調查局（下稱調查局）
    人員開箱檢驗，亦查獲內藏第三級毒品愷他命，查扣上開包
    裹。嗣航警局及調查局人員為追查運輸毒品之人，即協同派
    送上開包裹之超峰快遞公司，由超峰快遞公司派送人員甲○○於98年3 月26日、98年3 月27日多次撥打電話與包裹上所
    載收貨人聯絡電話即門號0000000000號行動電話與收貨人聯
    繫，而門號0000000000號行動電話均由丁○○接聽，丁○○
    並向甲○○自稱為「陳先生」，且於電話中直接指示甲○○
    該包裹之派送時間、地點。惟甲○○於98年3 月27日上午9
    時10分許，以門號0000000000號撥打電話至門號0000000000
    號行動電話，與丁○○約定於高雄市○○道路青海陸橋交付
    快遞包裹後，戊○○、丁○○即因察覺有異，而均未出面領
    取上開包裹。嗣由桃園地方法院檢察署檢察官指揮內政部警
    政署航空警察局及法務部調查局桃園縣調查站、航業海員調
    查處高雄站人員詢問乙○○其申辦前開行動電話過程，並分
    析收貨單據、行動電話雙向通聯記錄後，分別於98 年5月19
    日下午5 時35分許及同年7 月29日上午8 時許，循線查獲戊○○、丁○○。
二、案經內政部警政署航空警察局、法務部調查局航業海員調查
    處高雄站移送臺灣桃園地方法院檢察署檢察官偵查起訴。
    理  由
甲、證據能力部分
一、按刑事審判上之共同被告，係為訴訟經濟等原因，由檢察官
    或自訴人合併或追加起訴，或由法院合併審判所形成，其間
    各別被告及犯罪事實仍獨立存在。故共同被告對於其他共同
    被告之案件而言，為被告以外之第三人，本質上屬於證人，
    為確保被告對證人之詰問權，證人於審判中，應依法定程序
    ，到場具結陳述，並接受被告之詰問，其陳述始得作為認定
    被告犯罪事實之判斷依據（最高法院93年臺上字第5726號判
    決意旨參照）。按被告以外之人於審判外之言詞或書面陳述
    ，除法律有規定者外，不得作為證據；被告以外之人於偵查
    中向檢察官所為之陳述，除顯有不可信之情況者外，得為證
    據；被告以外之人於檢察事務官、司法警察官或司法警察調
    查中所為之陳述，與審判中不符時，其先前之陳述具有較可
    信之特別情況，且為證明犯罪事實存否所必要者，得為證據
    ；再被告以外之人於審判外之陳述，雖不符刑事訴訟法第15
    9 條之1 至第159 條之4 之規定，而經當事人於審判程序同
    意作為證據，法院審酌該言詞陳述或書面陳述作成時之情況
    ，認為適當者，亦得為證據。當事人、代理人或辯護人於法
    院調查證據時，知有第159 條第1 項不得為證據之情形，而
    未於言詞辯論終結前聲明異議者，視為有前項之同意。刑事
    訴訟法第159 條第1 項、第159 條之1 第2 項、第159 條之
    2 、第159 條之5 分別定有明文。又刑事訴訟法第159 條之
    2 所謂「具有較可信之特別情況」，應依陳述人於陳述時之
    「外部情況」是否具有可信性決定之，所謂「外部情況」係
    指就詢問有無出於不正方法、陳述是否出於非任意性、有無
    違反法定障礙事由期間不得詢問及禁止夜間詢問之規定、詢
    問時是否踐行應先告知義務、警詢筆錄所載與錄音或錄影內
    容是否相符等情，且必須依據陳述人之觀察、記憶、表達是
    否正確、陳述人有無虛偽陳述之動機，及對照同一待證事項
    之其他經過詰問證人之證述是否相同，有無矛盾之處而加以
    綜合決定（最高法院94年度臺上字第1653號判決意旨參照）
    。故戊○○、丁○○、丙○○、乙○○雖同為本案被告，然
    公訴人援引各該被告於警詢及檢察官偵查中所為之陳述為其
    餘被告犯行之證據，則就各該被告而言，其餘被告之陳述無
    異屬「被告以外之人」之陳述，而為證人地位之證言，且戊○○、丁○○、丙○○、乙○○此等於警詢及偵查中向檢察
    官所為之陳述，原則上屬審判外之陳述，故亦須檢視上開證
    述內容是否有前開得為證據之情形，合先敘明。經查：
（一）本件證人即共同被告戊○○、丁○○、丙○○、乙○○分
      別於檢察官訊問時經具結後所為之證述，對本身以外之其
      餘被告而言，其性質雖均屬傳聞證據，惟本院審酌證人即
      共同被告戊○○自承與丁○○一同攜帶門號0000000000號
      行動電話SIM 卡前往大陸，在大陸地區曾與林進東見面，
      並受林進東之託代為領取本案為警查獲之快遞包裹；證人
      即共同被告丁○○自承其自丙○○處取得門號0000000000
      號行動電話SIM 卡，並將該SIM 卡交付戊○○，且與戊○○一同前往大陸地區，並曾與戊○○之大陸友人碰面；證
      人即共同被告丙○○自承曾要求乙○○前往通訊行辦理門
      號0000000000號行動電話，辦畢後由其取得該SIM 卡，嗣
      其並將該SIM 卡交付丁○○；證人即共同被告乙○○自承
      曾前往通訊行辦理門號0000000000號行動電話，辦妥後即
      將該SIM 卡交付丙○○。依渠等之陳述乃分別親身參與、
      見聞、經歷本件犯行之全部或一部，渠等證詞對認定犯罪
      事實之存否有其必要性，且證人戊○○、丁○○、丙○○
      、乙○○於檢察官偵查中，分別經檢察官諭知證人有具結
      之義務及偽證之處罰並命朗讀結文具結擔保其證言之真實
      性後，以證人身分，於檢察官面前完整、連續陳述其親身
      經歷，且查無違法取證之瑕疵存在，應無顯不可信之情形
      ，依刑事訴訟法第159 條之1 第2 項之規定，自均得為證
      據。
（二）復按刑事訴訟法第158 條之3 規定：「證人、鑑定人依法
      應具結而未具結者，其證言或鑑定意見，不得作為證據」
      所謂「依法應具結而未具結者」，係指檢察官或法官依刑
      事訴訟法第175 條之規定，以證人身分傳喚被告以外之人
      到庭作證，或雖非以證人身分傳喚到庭，而於訊問調查過
      程中，轉換為證人身分為調查時，此時其等供述之身分為
      證人，則檢察官、法官自應依本法第186 條有關具結之規
      定，命證人供前或供後具結，其陳述始符合第158 條之3
      之規定，而有證據能力。若檢察官或法官非以證人身分傳
      喚而以共同被告身分傳喚到庭為訊問時，其身分既非證人
      ，即與「依法應具結」之要件不合，縱未命其具結，純屬
      檢察官或法官調查證據職權之適法行使，當無違法可言。
      而前揭不論係本案或他案在檢察官面前作成未經具結之陳
      述筆錄，係屬被告以外之人於偵查中向檢察官所為之陳述
      ，本質上屬於傳聞證據，基於保障被告在憲法上之基本訴
      訟權，如已經法院傳喚到庭具結而為陳述，並經被告之反
      對詰問，前揭非以證人身分而在檢察官面前未經具結之陳
      述筆錄，除顯有不可信之情況者外，得為證據。又非以證
      人之身分在審判中之陳述筆錄，倘該被告以外之人已經法
      院以證人身分傳喚到庭並經具結作證，且由被告為反對詰
      問，該未經具結之陳述筆錄因屬審判上之陳述，自有證據
      能力；不能因陳述人未經具結，即一律適用本法第158 條
      之3 之規定，排除其證據能力（最高法院96年度臺上字第
      3527號判決意旨參照）。經查：被告戊○○、丁○○前於
      檢察官偵訊時，非以證人身分而係以共同被告身分到庭所
      為之供述，其身分既非證人，即與「依法應具結」之要件
      不合，縱未命其等具結，純屬檢察官或法官調查證據職權
      之適法行使，當無違法。況戊○○、丁○○於本院審理程
      序中既業經以證人身分具結而為陳述，並經其餘被告之詰
      問，衡諸上開判決意旨，戊○○、丁○○前揭非以證人身
      分而在檢察官面前未經具結之陳述，自有證據能力。
（三）至證人即共同被告戊○○、丁○○、丙○○、乙○○，證
      人即超峰快遞人員甲○○分別於警詢中所為證述，雖亦屬
      傳聞證據，惟該警詢過程查無違法取證之瑕疵存在，證人
      戊○○、丁○○、丙○○、乙○○、甲○○於警詢中之證
      述係出於其自由意志。又被告戊○○、丁○○、丙○○、
      乙○○對上開證人於警詢時所為之證述，在本院準備程序
      中經提示並告以要旨，對證據能力一節均表示無意見，且
      均未於本案言詞辯論終結前聲明異議，本院審酌證人戊○○、丁○○、丙○○、乙○○、甲○○之證詞，對認定犯
      罪事實之存否有其必要性，依刑事訴訟法第159 條之5 之
      規定，因認得為證據。另查，本院審理中業已傳喚戊○○
      、丁○○、甲○○到庭以證人身分作證，並准許被告其餘
      被告對各該證人當庭及先前陳述進行詰問，此有本院審判
      筆錄在卷可考。即已賦予被告對於前開證人對質詰問機會
      ，因之，參諸刑事訴訟法159 條規定之立法意旨原即在保
      障被告之對質詰問權以觀，證人戊○○、丁○○、甲○○
      於審判外之警詢中所為之證述既已經各該被告於本院審理
      中經交互詰問予以核實，則戊○○、丁○○、甲○○於審
      判外陳述與審判中之證述意旨相符之部分，其屬傳聞證據
      之瑕疵，應已治癒，業可認非仍屬傳聞，而已無依該條規
      定排除之必要。
二、本件認定事實所引用之航空警察局安全檢查隊X 光檢查儀注
    檢貨物報告表、進口快遞貨物簡易申報單、超峰快遞收送貨
    單（大宗貨件）、財政部臺北關稅局98年3 月26日北遞移字
    第0980100034號函、財政部臺北關稅局98年3 月26日北機巡
    移字第0980100113號函、臺北關稅局扣押貨物運輸工具收據
    及搜索筆錄、航空警察局安全檢查隊第8 組案件蒐證照片、
    內政部警政署刑事警察局98年4 月29日刑鑑字第0980043095
    號鑑定書、法務部調查局98年4 月24日調科壹字第09800256
    150 號鑑定書、交通部民用航空局航空醫務中心98年3 月26
    日航藥鑑字第0981602 號毒品鑑定書、航空警察局安全檢查
    隊查獲涉嫌毒品危害防制條例毒品初步鑑驗報告單、扣案第
    三級毒品愷他命及用以夾藏毒品之蠟燭、塑膠罐、塑膠袋、
    紙箱等物品暨其照片、行動電話門號0000000000號雙向通聯
    記錄、門號0000000000號行動電話申辦基本資料暨雙向通聯
    紀錄、門號0000000000號行動電話申請基本資料暨帳寄地址
    等證據，檢察官、被告及渠等之指定、選任辯護人並未主張
    排除前開書證、物證之證據能力，且迄於本院言詞辯論終結
    前均未表示異議，本院審酌前開書證、物證並無證據證明係
    公務員違背法定程序所取得，其書證部分亦無刑事訴訟法第
    159 條之4 之顯有不可信之情況與不得作為證據之情形，且
    均與本案具關連性，是本件認定事實所引用之上開書證、物
    證等證據，均認有證據能力。
乙、認定犯罪事實之依據及理由
一、訊據被告戊○○、丁○○固均坦承曾於98年3 月19日一同前
    往大陸地區，且曾與戊○○之友人碰面，惟均矢口否認有何
    運輸第三級毒品愷他命犯行，被告戊○○辯稱：我從97年10
    月初開始就沒有工作，擔任土木工程打零工，每天收入1,30
    0 元1,500 元。門號0000000000號行動電話是我在使用。我
    與綽號「阿東」的林進東認識4 、5 年，與丁○○認識7、8
    年，與丙○○也認識7 、8 年，都是工作上的同事。我與林
    進東最近一次見面是在97年6 月間，在高雄市六合夜市偶然
    遇到，林進東有留他的大陸手機給我。我於98年3 月19日與
    丁○○一起去大陸拱北旅遊，是林進東有回來臺灣，我們見
    面後，林進東叫我過去大陸玩，我就邀請丁○○一起去。到
    大陸遊玩的機票、住宿費用是我和丁○○各出各的。剛下飛
    機的時候，林進東有在出口處接我們，我與丁○○於98 年3
    月24日回臺灣。我在臺灣要出發到大陸之前，林進東有要我
    帶門號過去給他，我就跟丁○○說我需要1 個門號，丁○○
    過幾天就給我2 個門號，我去大陸就把門號交給林進東，在
    回臺灣之前，林進東有把其中1 個門號0000000000號還給我
    ，林進東說他會寄東西回臺灣，叫我幫他領，有人會用林進
    東還給我的那支電話與我聯絡，我在回臺灣之前沒有問林進
    東那是什麼貨物，林進東口頭上說幫他領貨物有2 萬元的報
    酬。我於警詢及檢察官訊問時所稱快遞人員與我聯絡的電話
    門號是「阿明」拿給我的，也是「阿明」替林進東與我聯絡
    ，但實際上並沒有「阿明」這個人。98年3 月26日貨物進到
    臺灣，快遞公司就是打上開電話聯絡，但是林進東的種種行
    為我覺得有問題，後來就沒有幫他領。我並不知道林進東寄
    到臺灣的包裹內是何物品云云；被告丁○○辯稱：我認識戊○○、丙○○，戊○○認識約6 、7 年，我們只是工作上的
    關係；丙○○認識10幾年了，是鄰居還有朋友。我不認識乙○○。我和戊○○、丙○○都是同事，我是工頭，會派發工
    作給他們。門號0000000000行動電話是我老婆戴碧惠申請，
    我在使用。戊○○有1 個門號0000000000號的行動電話，是
    他自己在使用。我於98年2 、3 月確實有與戊○○一同前往
    大陸拱北地區，但那只是戊○○約我一起到大陸玩，機票、
    食宿都是我與戊○○各出各的。在大陸的時候，有與戊○○
    的朋友見過面，但我不知道他的名字。我與戊○○到大陸之
    前，戊○○問我有沒有沒在用的門號，我回答我這裡沒有，
    因為我與丙○○工作的時候，順口問丙○○有沒有沒在用的
    門號，丙○○說他那裡剛好有，就馬上拿給我，我就把門號
    交給戊○○。我沒有問戊○○拿這門號要作何用，也不知道
    戊○○事後將該門號作何處理。我對本件扣案的貨物完全不
    知情，我只是與戊○○一同前往大陸遊玩，不知道為何牽扯
    此事云云。惟查：
（一）經查，被告戊○○、丁○○曾於98年3 月19日一同搭機前
      往大陸地區，此據被告2 人坦承在卷，並有被告戊○○、
      丁○○之出入境紀錄在卷可考，堪以認定，又本件扣案之
      提單主號000-00000000號、提單分號R0 000000 號、貨物
      名稱「CANDLE」之快遞貨物1 件，係於98年3 月26日凌晨
      1 時許，以長榮航空公司編號BR0872號班機運抵我國臺灣
      桃園國際機場之長榮快遞專區；提單主號000-00000000號
      、提單分號D0000000號、貨物名稱「CAND LE 」之快遞貨
      物1 件，係於同日以國泰航空CX0408 號 班機運抵我國臺
      灣桃園國際機場，而運輸進入我國國境。該提單主號000-
      00000000號之貨品，經航警局會同關稅局執行X 光檢查作
      業時發覺有異而拆封檢查，另提單主號000-00000000號之
      貨品，則經法務部調查局人員開箱檢驗之結果，該包裹2
      件各係以1 個大型紙箱為外包裝，紙箱上均以黑色簽字筆
      記載「臺灣高雄、陳文祥、0000000000 、0000000」，每
      1 大型紙箱內各含2 個小型紙箱，每個小型紙箱內各有蠟
      燭12顆，每顆蠟燭內有白色塑膠管1 支，每支白色塑膠管
      內藏有以透明塑膠袋1 個盛裝之白色結晶1 包，此有航空
      警察局安全檢查隊X 光檢查儀注檢貨物報告表、進口快遞
      貨物簡易申報單、超峰快遞收送貨單（大宗貨件）、財政
      部臺北關稅局98年3 月26日北遞移字第0980100034號函、
      財政部臺北關稅局98年3 月26日北機巡移字第0980100113
      號函、臺北關稅局扣押貨物運輸工具收據及搜索筆錄、航
      空警察局安全檢查隊第8 組案件蒐證照片、交通部民用航
      空局航空醫務中心98年3 月26日航藥鑑字第0981602 號毒
      品鑑定書、航空警察局安全檢查隊查獲涉嫌毒品危害防制
      條例毒品初步鑑驗報告單及上開扣案物品等件在卷可佐。
      而提單主號00 0-00000000 號之貨物內夾藏之白色細晶體
      ，經送內政部警政署刑事警察局鑑定結果，其「（一）驗
      前毛重989.98公克【包裝塑膠袋重7.46 公 克】。（二）
      1 、取0.15公克鑑定用罄，餘982.37公克。2 、檢出三級
      毒品愷他命（Keta mine ，又稱K 他命）成分。3 、純度
      約95％，驗前純質淨重約933.39公克」，此有內政部警政
      署刑事警察局98年4 月29日刑鑑字第098004 3095 號鑑定
      書1 份附卷可稽。又提單主號000-00000000號之貨物內所
      夾藏之白色晶體，經送法務部調查局鑑定結果，認「送驗
      結晶檢品1 袋經拆封檢視共48 包 ，檢驗結果均含第三級
      第19項毒品愷他命成分，合計淨重966.77公克（空包裝總
      重28.51 公克），純度86.97 ％，純質淨重840.80公克」
      ，此有法務部調查局98年4 月24日調科壹字第09800256
      150 號鑑定書1 份在卷可憑。再者，如後所述，上開快遞
      貨物2 件之包裝紙箱上記載之聯絡電話「0000000000」，
      係被告丁○○交與戊○○，再由戊○○提供予位於大陸地
      區之林進東，供林進東寄送欲交由戊○○代領之貨物所用
      ，是上開內藏第三級毒品愷他命之快遞貨物2 件，確為林
      進東自大陸地區寄送抵臺，原計由戊○○收受者無訛。
（二）次查，被告戊○○於警詢以迄本院審理中，均辯稱對林進
      東委託其所代領之貨物內容為何一節毫不知情，並不知悉
      其中竟夾藏第三級毒品愷他命云云。惟查，被告戊○○於
      98年7 月23日檢察官訊問時供稱：「（檢察官問：有何補
      充？）電話的確是我跟丁○○帶過去給『阿東』的，他要
      我們帶電話，說他會寄貨過來臺灣，叫我們去領。」、「
      （檢察官問：電話是丁○○交付給你的？）是，丁○○把
      SIM 卡交給我，我們只把號碼交給林進東。」、「（檢察
      官問：找林進東之前，是否林進東已經要求你們提供電話
      號碼給他？）是。（檢察官問：為何你們不提供自己的手
      機號碼給林進東？）因為他說最好不要拿自己的。（檢察
      官問：林進東有無告知蠟燭內容物？）沒有。（檢察官問
      ：林進東教你們不要提供自己的手機號碼，表示送貨、收
      貨一事有問題？）我自己有這樣想。」等語在卷，於本院
      審理中復供稱：「（檢察官問：去大陸之前，你是不是有
      跟丁○○提及辦門號的事情？）是的。（檢察官問：你是
      如何跟丁○○說的？）我大概跟他說我需要1 個門號，時
      間不能確定，出國前1 、2 個星期。（檢察官問：你有沒
      有跟他說你為何需要門號？）我沒有跟他說，我說需要門
      號這樣而已。（檢察官問：事後丁○○如何答覆？）我跟
      丁○○說了之後，過幾天，他就把門號給我。（檢察官問
      ：丁○○總共給你幾個門號？）2 個。（檢察官問：丁○○有沒有說這2 個門號如何來的？）沒有。（檢察官問：
      這個門號交給你之後，你做何處理？）這麼門號是林進東
      麻煩我帶去給他的，我去大陸就拿給林進東。（檢察官問
      ：在你們回臺之前，林進東有沒有再把這個門號交還給你
      ？）有。（檢察官問：2 個門號都還給你嗎？）1 個。（
      檢察官問：交還給你的這個門號你後來回臺之後做何處理
      ？）就沒有用了。（檢察官問：你是指這個門號就放在你
      身上？）對。（檢察官問：林進東之前是不是有請你回臺
      之後幫他領貨物？）有。（檢察官問：當時林進東是如何
      說的？）那時候他說會寄東西回臺灣，叫我幫他領，有人
      會用林進東還給我的那支電話跟我聯絡。（檢察官問：你
      有無問林進東是什麼貨品？）沒有，回來之前沒有問，之
      後才有問。（檢察官問：林進東有沒有說你幫他領貨，有
      何代價？）口頭上跟我說2 萬元的報酬。（檢察官問：你
      回臺之後，到98年3 月26日貨物確實進入海關，這當中林
      進東如何跟你聯絡？）98年3 月26日貨物進來臺灣，快遞
      公司打電話就是打我給林進東後來林進東又交還給我的那
      個電話，然後跟我說有貨進來，叫我去領，然後我就打電
      話叫林進東自行處理。（檢察官問：你剛剛你打電話叫林
      進東自行處理是用哪1支電話打？）當時我也忘了，我有2
      支電話，應該是0000000000不然就是0936那支。（檢察官
      問：你本來答應林進東領貨，為何事後又要叫林進東自行
      處理？）因為林進東種種行為還有動作，我覺得有問題。
      」等語甚詳。經查：
   1、本案夾藏第三級毒品愷他命之快遞包裹2 件，其包裝紙箱
      上所載收貨人聯絡電話即門號0000000000號行動電話，係
      由被告乙○○應被告丙○○之要求前往通訊行申辦，辦畢
      後由丙○○取得該門號SIM 卡，丙○○再將該SIM 卡交付
      與被告丁○○，丁○○復將該SIM 卡交付被告戊○○一節
      ，業據被告戊○○、丁○○、丙○○、乙○○分別陳明在
      卷。而上開門號係林進東於被告戊○○出發前往大陸地區
      之前，要求被告戊○○設法取得，並於前往大陸時一併攜
      往。戊○○前往大陸地區後，即將該門號SIM 卡交付林進
      東，林進東則於戊○○返回臺灣之前，將該門號交還戊○○，並向戊○○表示其將寄送貨物至臺灣，待戊○○返回
      臺灣後由其代收，並以該門號作為貨物派送聯絡電話，而
      該門號嗣並由林進東作為其寄送本案夾藏第三級毒品愷他
      命之快遞包裹2 件之收貨人聯繫電話等節，亦據被告戊○○陳明在卷，且有快遞包裹包裝紙箱照片附卷可參。經查
      ，倘林進東係於被告戊○○抵達大陸地區後，始起意欲寄
      送貨物至臺灣地區而由戊○○代收，則林進東顯無可能於
      戊○○出發前往大陸之前，即事先就要求戊○○在臺灣取
      得非其本人名義申辦之行動電話門號後一併攜往大陸。是
      以，林進東於邀請戊○○前往大陸之前，顯已計畫由被告
      戊○○取得非其名義申辦之臺灣地區行動電話門號後攜至
      大陸，經林進東確認該門號確可使用後，即以該門號做為
      戊○○回臺之後，其寄送至臺灣而由戊○○代領之貨物收
      件人聯絡電話。另參諸被告戊○○於上開98年7 月23日檢
      察官訊問時所供：「電話的確是我跟丁○○帶過去給『阿
      東』的，他要我們帶電話，說他會寄貨過來臺灣，叫我們
      去領。」等語，益徵林進東寄送貨品至臺灣，並以戊○○
      提供之臺灣地區行動電話門號作為收貨人聯絡電話，而由
      戊○○回臺後領取該貨物一節，非僅早在戊○○前往大陸
      之前即已計畫完妥，且林進東於被告戊○○出發前往大陸
      地區之前，其要求被告戊○○在臺先行取得行動電話門號
      並將該門號攜往大陸之際，即已同時告知戊○○該門號係
      為供林進東委託戊○○代領貨物所用甚明。惟查，被告戊○○本身知悉林進東之大陸地區聯絡電話00000000000 號
      ，而林進東復係撥打被告戊○○本身持用之門號00000000
      00號行動電話門號與戊○○聯繫，此據被告戊○○於警詢
      中供承在卷。是以，林進東、戊○○顯然互相知悉彼此之
      聯絡電話，且戊○○本身亦習用上開門號對外聯絡，足認
      由被告戊○○提供其本人所使用之行動電話供快遞業者與
      之聯繫包裹派送事宜，並無任何困難之處。則林進東自可
      待戊○○抵達大陸之後，再向戊○○表示欲委請其返臺後
      代領貨物之意，並請戊○○以其本身之門號提供與快遞公
      司聯繫使用即可。縱林進東迫不及待欲在邀請戊○○前往
      大陸時即先行告知此事，則亦僅需於戊○○出發前往大陸
      之前，先行自大陸地區打電話予身在臺灣之戊○○，告知
      戊○○欲委請其於返回臺灣之後代領貨物一事，並請戊○○提供電話供快遞公司聯繫使用，即為已足。何有竟捨此
      便利之途而不為，而於戊○○出發至大陸之前，先行要求
      戊○○提供非戊○○本人名義申辦之行動電話供快遞公司
      聯繫收貨人所用，甚且要求戊○○需將該門號攜往大陸交
      付林進東檢視確認，以此迂迴之舉徒增被告戊○○之不便
      ，且於該包裹倘因內容有異或其他突發狀況而無法順利派
      送之際，快遞公司或警調單位將難以該收貨人所留之聯繫
      電話直接查悉收貨人之真實姓名資料，反因此使被告戊○○難以順利達成為林進東領取貨物之任務之理？再者，依
      被告戊○○所述，其與林進東相識已有4 、5 年，本次前
      往大陸地區旅遊甚且係因林進東之邀約，而林進東復撥冗
      親自前往機場接機，足認雙方已有一定之交情。是基於朋
      友互信之誼，林進東於委請戊○○代領貨物之際，當可大
      方向戊○○解說貨品內容，使戊○○得以放心代領，並可
      於領取後可依貨物性質選擇妥適之儲放、保管方式，而殊
      無竟就貨物內容為何一節隱匿其情之必要。再者，就被告
      戊○○而言，倘林進東寄送者屬得合法進口之物品，則戊○○在臺灣為林進東領取貨物亦僅為舉手之勞，則林進東
      又豈有竟需以相當於戊○○半個月工資之2 萬元高昂代價
      ，要求友人戊○○代為領取尋常領貨，卻就貨品內容隻字
      不提之理？
   2、再者，本件為警查獲夾藏第三級毒品愷他命之快遞包裹2
      件，其包裝紙箱上收貨人姓名均記載為「陳文祥」，此有
      扣案快遞包裹包裝紙箱之照片附卷可稽。又證人即超峰快
      遞派送人員甲○○於本院審理中證稱：「（審判長問：【
      提示甲○○之警詢筆錄】依照你以前警詢筆錄說，你在98
      年3 月26日打了電話與貨主聯繫，98年3 月27日又打了一
      次，是否記得？）是的。（審判長問：是否記得這2 天接
      電話的人是否為同一人？）同一人。（審判長問：確定是
      同一人嗎？）是的。（審判長問：你在98年3 月26日打電
      話給貨主，你警詢筆錄內說貨主說不用送去派件地點，隔
      天再聯繫要如何送貨，是否記得貨主當天跟你聯繫時，他
      所說的完整對話內容？）他就說隔天早上再聯絡，再送貨
      。（審判長問：你打去給貨主，他就直接表示隔天再聯絡
      ，再送貨嗎？）是的。（審判長問：你在警詢筆錄說98年
      3 月27日早上你又打電話給貨主，對方是一名自稱陳先生
      的男子接聽，告訴你將貨物送到青海陸橋，當天你打電話
      過去時，這個陳先生是你對他的稱呼？）這是他自己說的
      。（審判長問：當天你打電話過去時，你是如何跟他說的
      ？）我們是快遞公司，他知道我是快遞公司，我說我要送
      貨給他，就約在青海陸橋，但是去那邊找不到人。（審判
      長問：你說你要送貨給他，你就說要直接送貨給你，都沒
      有稱呼對方？）太久了，忘記了。（審判長問：你剛剛為
      何說陳先生是他自己說的？）姓什麼是他自己講的，不是
      我對他稱呼。（審判長問：所以那通電話從頭到尾你都沒
      有跟他確認身分？）他說他是陳先生，所以我就認為他是
      陳先生，因為我們的貨單上面就是寫陳先生。」等語甚詳
      。而如後所述，98年3 月27日以門號0000000000號行動電
      話與證人甲○○通話之人，為本案被告丁○○，是以，於
      是日偽冒為貨物包裝紙箱上所載收貨人「陳先生」之人，
      即為被告丁○○無訛。而本件被告戊○○既稱林進東係委
      請其代收包裹，並告知其將以上開門號作為收件人聯絡電
      話，而持用該包裹收件人聯繫電話之人即被告丁○○竟亦
      可確切自稱為收貨人「陳先生」，足認被告戊○○、丁○○就該包裹上所載之收貨人姓名為「陳文祥」一節均知之
      甚明，2 人並均就向超峰快遞人員自稱為收件人有所共識
      ，始由丁○○於聯繫貨物派送事宜時，向快遞公司人員以
      「陳先生」自稱。惟查，代收他人之郵件及包裹，應於簽
      收人欄位簽署受託人本人之姓名，或更於受託人本人之姓
      名下方簽署「代」字，以彰顯代理之意旨，亦俾便事後郵
      件貨物交寄過程產生糾紛時，釐清並追究責任。此非僅法
      律專業人士始得認知之抽象之法律概念，亦為一般理性之
      人於日常活動中習見之生活經驗。同理，代領貨物之人亦
      僅需於快遞公司電話聯繫之時，向快遞人員以其真實姓名
      相稱，並表達係代貨物收件人領取貨物之旨即可，實無偽
      冒為貨物收件人本人之必要。尤有甚者，被告戊○○之胞
      弟曹志宏甫於98年2 月24日，因收受林進東自大陸地區寄
      至臺灣地區，收貨人姓名為杜撰之「林宜杏」、以燈具夾
      藏第三級毒品愷他命之包裹，並於收受後依林進東之指示
      交付與毒品買主並收受價金，嗣並將貨款以地下匯款之方
      式匯至大陸與林進東，每次收取報酬2 萬元，而涉嫌運輸
      第三級毒品罪嫌並為警查獲，此有內政部警政署航空警察
      局98年2 月24日航警刑字第0980 004563 號刑事案件移送
      書、曹志宏98年2 月24日調查筆錄附卷可稽。而本次林進
      東復以前述與一般代收郵件之情形迥異之方式要求戊○○
      領取內容不詳之貨品，被告戊○○就林進東所欲寄送之貨
      物內容合法與否，自應有所警覺，倘非被告戊○○就本次
      收受之包裹貨品內容為第三級毒品愷他命之違法物品，是
      出面收貨者有需竭力隱藏真實身分以避免查緝，固有使用
      非本人名義申辦之行動電話作為聯繫工具，並偽冒他人名
      義為收件人領取貨物之必要一節知之甚詳，則豈有對林進
      東要求其代領貨物過程中諸多違理之情均不置一詞、不加
      聞問，且就以該途徑寄送的包裹內容為何一節全然未曾起
      疑、未予詢問之可能？
   3、況且，本件扣案第三級毒品愷他命總淨重高達1949.14 公
      克，純質淨重亦有1774.19 公克，數量甚鉅、價值不菲，
      而運輸第三級毒品乃屬法定刑度為5 年以上有期徒刑之重
      罪，從事此非法行為之危險性極高，如未確實掌握各項寄
      送、收件等環節，並由彼此瞭解及信任之人處理，極有可
      能因此洩漏而被查緝，是林進東倘非事先已與被告戊○○
      取得共識，並確信戊○○確將一如預期依約確實收受該夾
      藏有第三級毒品愷他命之包裹，則豈有可能甘冒該包裹於
      寄送過程中遺失、或於收件地址遭他人簽收、或被告戊○○於收受該包裹後，因懼罹刑責而將該愷他命任意棄置或
      交由警方處理之情形，致林進東本身恐因此蒙受龐大損失
      之風險，以2 萬元之高昂代價將包裹寄送與對包裹內夾藏
      物品之真實內容毫不知情之被告戊○○之理？是被告戊○○辯稱其並不知悉包裹內夾藏有第三級毒品愷他命云云，
      顯均係卸責之詞，洵無足採。
   4、綜上所述，被告戊○○應林進東之邀，攜帶非其本人所申
      辦，供林進東寄送包裹抵臺後收件聯繫所用之門號000000
      0000號SIM 卡前往大陸，其目的即係與林進東洽談運輸本
      件扣案之第三級毒品愷他命事宜一節，洵堪認定。
（三）至被告丁○○雖以前詞置辯，並否認曾參與本件運輸第三
      級毒品愷他命之犯行，辯稱其僅曾於98年3 月26日偶然應
      被告戊○○之託，代為持用門號0000000000號行動電話與
      超峰快遞人員聯繫貨物派送事宜，惟就該批貨物內容究係
      為何毫不知情，該門號0000000000號行動電話亦非由其持
      有使用云云。而被告戊○○亦證稱行動電話門號00000000
      00號、00000000 00 號均由其本人所持用，該門號000000
      0000號行動電話僅於98年3 月26日曾臨時交由被告丁○○
      代為與超峰快聯繫云云。惟查：
   1、林進東於本案中用以充作包裹收件人聯繫電話之門號0000
      000000號行動電話，於98年3 月26日下午4 時18分25秒，
      曾接聽超峰快遞公司以門號0000000000號行動電話撥入之
      電話，雙方通話時間為117 秒。嗣該門號0000000000號行
      動電話，於98年3 月26日晚間11時37分17秒，曾撥打超峰
      快遞公司之門號0000000000號行動電話，雙方通話時間為
      62秒，此有門號0000000000號行動電話通聯調閱查詢單1
      份附卷可稽。又被告戊○○於本院99年1 月14日審理中供
      稱：「（審判長問：快遞公司打來的電話是誰接的？）我
      接的。（審判長問：為何你要說是丁○○幫你接的？）對
      ，26日是丁○○接的。」、「（審判長問：為何你不接，
      要叫丁○○幫你接？）我們開車出去買東西，手機放在車
      上。（審判長問：車子不是你開的？）不是。（審判長問
      ：不然是誰開的？）丁○○。（審判長問：既然是丁○○
      開的，為何是丁○○接的？）那時手機在車上，我下去買
      東西。（審判長問：你下車有告知丁○○如果有電話幫你
      接一下嗎？）沒有，他有電話我也會幫他接。（審判長問
      ：快遞公司打電話講領貨的事情，丁○○要怎麼跟人家講
      ？）我不清楚。（審判長問：除非你是先有根丁○○說有
      一批貨要到了，等一下快遞公司會打電話來，要怎麼講，
      不然丁○○要怎麼講？）應該是我上車以後，丁○○有告
      訴我快遞公司有打來。（審判長問：你事先有跟丁○○交
      待快遞公司會打來？）我忘記了。（審判長問：如果你有
      預期快遞公司會打電話來，你要下車，為何不把手機帶著
      ？）沒有預期。（審判長問：你沒有預期，顯然不可能事
      先根丁○○說快遞公司會打電話來？）我可能有跟丁○○
      說林進東會寄東西過來。（審判長問：這跟丁○○有什麼
      關係？）沒有關係。（審判長問：關於快遞公司打電話來
      ，跟你約定何時何地領貨的事情，是你跟快遞公司決定，
      還是丁○○可以決定？）是我，丁○○不能決定。（審判
      長問：除非這批貨也是丁○○要收的，所以他可以按照自
      己的意思跟快遞公司聯繫到底要不要送，何時送，不然與
      他無關的話，他沒有權利可以決定？）對。（審判長問：
      如果你所述為真，丁○○跟這批貨一點關係都沒有，丁○○偶然在車上看到你的電話響起，熱心幫你接，聽到快遞
      公司說有一批貨要送，他一點關係都沒有，也不知道這批
      貨的事情，更不能決定這批貨要不要送貨是何時送，這樣
      丁○○頂多跟快遞公司說『抱歉，目前貨主不在這裡，請
      你等會再撥』或是把電話給你講，但是依你所述，這通電
      話是他接的，很顯然電話並沒有拿給你講，而且如果丁○○講說貨主不在，請待會再撥，三言兩語不到10秒就結束
      了，可是從通聯紀錄來看，丁○○與超峰快遞公司的人通
      話長達117 秒，根據證人甲○○也證述說『26日下午4 點
      多那通，貨主表示不要送去派送地點，講說隔天會再跟他
      們公司聯繫如何送貨』，換句話說，與這包裹一點關係都
      沒有的丁○○，還跟快遞公司的人說貨送到什麼地方去，
      不要送到什麼地方去，還有什麼時候會再跟他聯繫送貨地
      點還有如何送貨，洽談包裹遞送事情的時間長達117 秒，
      幾乎是以包裹收件人的地位自居，在沒有你交代授權委託
      的情形下，丁○○怎麼敢越俎代庖幫你作決定？）應該我
      有大概跟他說，所以他才會。（審判長問：你剛剛不是說
      你沒有交代，也沒有預期快遞公司會打電話來？）我不確
      定有沒有跟他講。（審判長問：即便你有跟丁○○說，丁○○敢自己做主說不要送到派件地點，要送到其他地方，
      丁○○可以做這種決定嗎？）證人未答。（審判長問：請
      回答上一個問題？）我看一下。（審判長問：丁○○可以
      做這種決定嗎？）我有跟他講。（審判長問：現在變成有
      跟他講是不是？）是的。（審判長問：何時跟丁○○講的
      ？）不確定。（審判長問：下車時？）跟他講的時間我不
      確定。（審判長問：為何要跟他講？）應該我跟他是朋友
      ，我有跟他討論。（審判長問：貨何時到你是否知道？）
      接到電話才知道。（審判長問：所以你原本不知道貨何時
      到，你怎麼根丁○○講？）我們從大陸回來，我有跟丁○○講到林進東叫我領貨的事情。（審判長問：丁○○頂多
      知道林進東要你領貨的事情，他怎麼知道你要快遞公司不
      要把這個貨送到原派件地點？）應該是林進東有這樣跟我
      說。（審判長問：那跟丁○○有何關係？）應該我有跟丁○○講到這個問題。（審判長問：什麼問題？）講到林進
      東跟我說的這個問題。（審判長問：所以丁○○幫你跟快
      遞公司說不要送到原派件地點？）應該是。（審判長問：
      丁○○怎麼可以幫你跟快遞公司說隔天再聯絡如何運送？
      ）我也不知道當時丁○○的想法是怎麼想，因為我們下班
      就是5 點。（審判長問：0000000000這個門號是專門聯絡
      收包裹事情所用的？）應該是。（審判長問：在98年3 月
      26日下午4 時18分丁○○跟快遞公司的人通完話之後，這
      個門號在當天下午5 點鐘又撥打00000000，在當天晚上11
      點10分還有11點15分又撥打同樣的門號各1 通，直到11點
      37分才撥打給快遞公司，而你說這通也是丁○○打的，請
      問00000000是何人的電話？）不知道。（審判長問：這不
      是你打的？）因為我沒有記。（審判長問：你用林進東還
      你的門號，除了與快遞公司聯絡外，還有與誰聯絡？）沒
      有。（審判長問：所以這3 通電話不是你打的？）也是我
      叫丁○○幫我打的。（審判長問：這個是誰？）打給超峰
      快遞公司。（審判長問：這個是超峰嗎？）那個電話我沒
      有打。（審判長問：這個電話也是丁○○打的？）這個我
      就不知道了，因為我沒有拿0000000000那支電話打出去。
      （審判長問：0000000000除了你在用，還有丁○○之外，
      還有誰用？）沒有。（審判長問：你住的貨櫃屋是在鼓山
      區？）對。（審判長問：那邊離三民區多遠？）在旁邊而
      已。（審判長問：離左營呢？）也不會很遠。（審判長問
      ：你說98年3 月26日快遞公司打電話來時，你剛好下車買
      東西，在哪邊買？）在九如路上。（審判長問：離你家多
      遠？）開了幾分鐘。（審判長問：買完東西去何處？）應
      該就回貨櫃屋。（審判長問：0000000000這個門號是你在
      用的？）對。（審判長問：可是如果說98年3 月26日下午
      4 時18分超峰快遞公司打0000000000這個門號，是丁○○
      接的，而當時你又跟丁○○在一起，只是因為你剛好下車
      去買東西，所以丁○○幫你接，怎麼可能你在3 分鐘後卻
      又接到丁○○打給你的電話，而且還談了43秒？）應該我
      東西還沒有買完，丁○○打電話給我，說不定是我下車買
      東西太久。（審判長問：26號當天你們是幾點開始在一起
      ？）不確定。（審判長問：到你接到快遞公司電話時，起
      碼超過1 個小時吧？）應該差不多有。（審判長問：那到
      26號晚上11點37分，丁○○打給快遞公司，是不是代表這
      段期間你與丁○○都是在一起？）我就是在貨櫃屋那邊打
      牌，丁○○在我們那邊泡茶，丁○○當時有在那邊。（審
      判長問：奇怪，如果你們都在一起的話，為何從26號下午
      3 時41分開始一直到晚上9 時17分為止，你跟與你在一起
      的丁○○有這麼多通行動電話的通話？）所以剛剛問我時
      間不確定。（審判長問：你會用行動電話與丁○○聯絡，
      代表你們沒有在一起，否則不會用電話聯絡？）對。（審
      判長問：這段期間，從下午3 時41分到晚上9 時17分，專
      供聯絡收貨事情的這支0000000000門號有兩通跟快遞公司
      的通話，還有3 通不知對象為何人的通話，你說這些都是
      丁○○打的，或是丁○○接的，今天林進東是委託你收貨
      ，不是委託丁○○，而這個電話是專供收貨用的，既然你
      沒有與丁○○在一起，而這件事情又與丁○○無關，你為
      何要把專供收貨使用的電話交給丁○○？）因為我已經表
      明不跟林進東收貨事宜，但是快遞公司還是打這支電話，
      這個時候電話我是跟丁○○拿的，剛好那個點也是快遞公
      司那個時間點打電話來。（審判長問：電話你不是還給丁○○？）不是。（審判長問：既然不是還給丁○○，為何
      電話在丁○○身上？）應該沒有在他身上。（審判長問：
      代表你們在一起，丁○○只是幫你代接電話，在一起，為
      何你們兩個還要用電話聯絡？）這個時間點，如果真的要
      問我的話。（審判長問：26號從下午3 點開始到晚上9 點
      多，你與丁○○電話聯絡頻繁，你們沒有在一起，為何專
      供收貨的電話會在丁○○身上？）有在一起。（審判長問
      ：有在一起為何要用電話聯絡？）我們4 點多之後，幾點
      離開....。（審判長問：為何剛好你們不在一起時，那個
      專供聯絡收貨的電話剛好在丁○○身上？）因為我們不清
      楚那是什麼東西，對那個電話不是很在意，但是現在知道
      法官對這個問題很在意，但是我沒有辦法對時間還有小問
      題一一解釋。」云云。而被告丁○○則於本院99年1 月26
      日審理中供稱：「（審判長問：你於警詢、偵訊及本院審
      理中之供述是否實在？【提示並告以要旨】）部分不實，
      我當初我否認我替戊○○打電話、接電話的部分不實。（
      審判長問：電話為何在你手上？）98年3 月26日當天差不
      多中午過後，他來找我，把電話給我，叫我幫他接，因為
      當天我叫他順便去牽98年3 月25日修好的車子，他說他有
      事情在忙，不方便接電話，叫我幫他接電話。（審判長問
      ：電話何時還給戊○○？）差不多下午4 點多。（審判長
      問：（你又幫戊○○打電話，是用什麼電話打的？）那是
      晚上，他拿中午拿給我的那支電話給我打，我晚上去停車
      場那邊拿一些積假單，戊○○剛好在打麻將，就把電話給
      我，叫我幫他打。（審判長問：戊○○叫你幫他接電話，
      他是跟你說要接什麼電話？）他有跟我講，他說如果打來
      的話，說要領貨，說不要送到指定地點，叫我問他是哪一
      間貨運行，聯絡地址還有電話，叫我跟他說隔天再聯絡。
      （審判長問：所以98年3 月26日當天不是你跟戊○○一起
      出門時，戊○○下車買東西，手機剛好在車上，你就幫他
      接？）沒有。」、「（審判長問：你說戊○○拿電話給你
      ，戊○○說他有事在忙，他是有什麼事情？）98年3 月25
      日去修理車子，他說會修到26日，我26日有請戊○○去牽
      車，戊○○說他有事在忙，不方便接電話。（審判長問：
      戊○○有事在忙，是在忙什麼？）那時候我交代他事情，
      我就知道下午要去牽車，戊○○忙什麼事情我不知道。（
      審判長問：連問都沒有問？）我有問，他就說他有事要忙
      。（審判長問：什麼事情忙到接電話都沒空？）我有這樣
      問，他就回答我他不方便接電話。（審判長問：你沒有問
      戊○○到底是領什麼貨？）我有問是什麼東西，但是戊○○也說他不清楚。（審判長問：這樣不是更奇怪，戊○○
      請你幫他接領貨的電話，要領什麼他也不清楚，你就幫他
      接這通電話？）98年3 月25日晚上10點他有到我家，跟我
      說他要幫一個大陸朋友領貨。」云云。揆諸上開被告戊○○、丁○○所供，渠等2 人雖就持用門號0000000000號行
      動電話，於98年3 月26日下午4 時18分25秒，接聽超峰快
      遞公司以門號0000000000號行動電話撥入之電話，並於98
      年3 月26日晚間11時37分17秒，持用相同門號撥打超峰快
      遞公司之行動電話門號0000000000號之人均為被告丁○○
      ，且係因被告戊○○斯時不便接聽電話，始由丁○○持被
      告戊○○所使用之該門號0000000000號行動電話接聽、撥
      打電話而與超峰快遞聯絡一節供述一致，惟就當時戊○○
      及丁○○2 人所身處之環境、何以竟需由被告丁○○代戊○○接聽或撥打電話、被告丁○○係於何時何地取得戊○○所持用之門號0000000000號行動電話等節，所述情節竟
      無一相符，是被告戊○○、丁○○2 人所述上開門號00
      00000000號行動電話原係由被告戊○○持有使用，僅因戊○○一時不便，而交由丁○○代為以之與超峰快遞聯絡一
      情是否屬實，已無從逕信。
   2、再者，門號0000000000號行動電話，於98年3 月26日下午
      4 時18分25 秒 ，曾接聽超峰快遞公司以門號0000000000
      號行動電話撥入之電話，雙方通話時間高達117 秒。又上
      開通話結束後，被告丁○○旋即於98年3 月26日下午4 時
      21分28秒，以其所持用之門號0000000000號行動電話撥打
      至戊○○所持用之行動電話門號000000000036號，雙方通
      話43秒。嗣該門號0000000000號行動電話，於98年3 月26
      日晚間11時37分17秒，曾撥打超峰快遞公司之門號000000
      0000號行動電話，雙方通話時間長達62秒。另於同日下午
      5 時0 分37秒、晚間11時10分12秒、晚間11時15分35秒，
      該持用門號0000000000號行動電話之人復以該門號撥打電
      話至00000000號（即為超峰快遞公司市內電話）共計3 次
      ，此有門號0000000000號、0000000000號行動電話通聯調
      閱查詢單1 份附卷可稽。又被告丁○○所持用之門號0000
      000000號行動電話與戊○○所持用之行動電話門號000000
      000000號，於98年3 月26日上午8 時22分42秒起至同日晚
      間9 時17分23秒止，共有高達11次之通話紀錄，每次通話
      時間為7 秒至77秒不等，此亦有門號000000 0000 號行動
      電話通聯調閱查詢單1 份在卷可考。經查，被告戊○○於
      本院審理中陳稱：「（審判長問：你會用行動電話與丁○○聯絡，代表你們沒有在一起，否則不會用電話聯絡？）
      對。」等語甚明。而觀諸上開通聯紀錄所示，被告丁○○
      所持用之門號0000000000號行動電話與戊○○所持用之行
      動電話門號000000000036號，於98年3 月26日上午8 時22
      分42秒起至同日晚間9 時17分23秒止，通話次數高達11次
      ，且每次通話時間為7 秒至77秒不等。是被告戊○○、丁○○於98年3 月26日上午8 時22分42秒起至同日晚間9 時
      1 7 分23秒止，顯係相隔兩地，其情自明。再者，揆諸上
      開通聯紀錄所示，被告丁○○於98年3 月26日下午4 時18
      分25秒，以門號00 00000000 號與超峰快遞公司人員聯繫
      後，旋即於同日下午4 時21分28秒撥打至戊○○所持用之
      行動電話與戊○○聯繫，且通話時間長達43秒。惟依被告
      戊○○所辯，丁○○前開與超峰快遞公司人員通話之際，
      被告戊○○僅係臨時下車購物，是被告丁○○縱於斯時代
      被告戊○○接聽電話，其亦可待戊○○回到車上後，再轉
      知方才代接電話一事即可，豈有竟需迫不及待立刻撥打電
      話與未幾即會返回車上之戊○○聯繫，僅為特意告知戊○○其於3 分鐘前曾幫忙接聽電話之理？益徵被告戊○○、
      丁○○斯時顯非同處一處，被告丁○○始有於接獲超峰快
      遞人員之電話後，立即以電話向被告戊○○告知此事之必
      要。又依前開通聯紀錄所示，98年3 月26日下午5 時0 分
      37秒、晚間11時10分12秒、晚間11時15分35秒，該持用門
      號0000000000號行動電話之人復以該門號撥打電話至0000
      0000號共計3 次，而被告戊○○於本院審理中既稱上開3
      次通話均非其本人所為，其本身未曾持門號0000000000號
      行動電話撥出電話，且門號0000000000號行動電話僅其本
      人與被告丁○○2 人使用，是堪認上開通話顯均係被告丁○○所為無訛。惟查，被告丁○○倘僅係臨時代戊○○以
      門號0000000000號之行動電話撥接電話，則丁○○應僅有
      於代撥或代接之時，始有持用該手機之機會，且於持用該
      門號之行動電話時，亦無擅自使用該門號任意撥出電話與
      他人聯繫之權。惟查，依上開通聯紀錄以觀，被告丁○○
      與戊○○非身處一處之期間內，丁○○非僅持有上開門號
      之行動電話，且於98年3 月26日下午4 時18分25秒、同日
      5 時0 分37秒持用上開門號通話，另於98年3 月26日下午
      5 時0 分37秒、晚間11時10分12秒、晚間11時15分35秒，
      丁○○更係三度於未經被告戊○○授意之情形下，自行持
      用該門號撥打電話至超峰快遞市話000000 00 號與超峰快
      遞公司聯繫。綜上各情，堪認門號0000000000號行動電話
      非僅實係始終由被告丁○○持有使用中，且被告丁○○亦
      有自行使用該門號與超峰快遞聯繫之權。又查，揆諸證人
      甲○○於警詢中所證：「我於26日月16時10分以公司電話
      0000000000撥打貨主電話0000 000000 ，對方表示不用送
      去派件地點，另表示隔天（27日）才要跟我們公司聯繫如
      何送貨。但據我們公司當晚（26日）晚上留守人員告訴我
      ，有人在26日晚上約23時許有撥打4 通我們公司電話詢問
      領取該貨物，因為本公司規定領貨時間為22時之前，所以
      沒有答應他。27日約8 時許，我們公司人員再撥打該電話
      ，對方交代把貨物送到高雄市○○路，貨車到時再撥打該
      門號0000000000聯繫。我於27日上午約8 時30分許，配合
      警方及調查局派送，9 時10分時我用我的手機0000000000
      號撥打貨主0000000000號行動電話，對方自稱陳先生，要
      我將貨物送到馬卡道路的青海陸橋，我於9 時20分抵達該
      處，但再撥電話給對方，均無法接聽，我就先行離開。」
      等語，足認本件快遞貨物之派送時間、地點，均係由門號
      0000000000號之持用人丁○○告知派送人員。而戊○○於
      本院審理中，雖一度證稱其並未預期快遞公司將於98 年3
      月26日與之聯繫，而包裹何時派送、如何派送均由戊○○
      決定，故其對於倘快遞公司聯繫包裹派送事宜之電話係由
      丁○○臨時代為接聽之情況，丁○○應如何應對一事並不
      知悉云云。惟倘被告戊○○所述屬實，則被告丁○○豈有
      竟能於其與證人甲○○之對話中，屢屢直接指示派送事項
      ，並更改派送時間、地點之可能？經本院就上開悖理之情
      質之被告戊○○後，戊○○復又改稱其應有告知丁○○需
      轉告快遞公司不要把貨物送到原地云云，惟卻又就其係於
      何時、何地向被告丁○○為上開表示一節，支吾其詞而答
      稱無法確定。準此，堪認被告丁○○於持用門號00000000
      00號與超峰快遞人員聯繫派件細節之時，其派送時間、派
      送地點等節，實係均由被告丁○○本人決定甚明，被告戊○○前開所辯，當僅係為迴護丁○○所為杜撰之詞，洵無
      足採。末查，運輸毒品既係刑度甚重之違法行為，自應竭
      力防杜與該犯行無涉之人有任何接觸相關資訊之可能，而
      門號0000000000號行動電話既係被告戊○○聯繫運輸毒品
      所用之重要工具，戊○○自無輕易將之交付與運輸毒品犯
      行無涉之人持有使用，致陷本身於與運毒有關之來電或恐
      無意間遭持用該門號之人得悉，而事蹟敗露之風險。再者
      ，被告丁○○既能持上開門號與超峰快遞聯繫，且自行決
      定欲將貨物送至何處，若非丁○○亦係參與本件運輸毒品
      犯行之成員之一，則林進東或戊○○豈有任憑丁○○隨意
      指定貨物送達時間、地點，致渠等無法掌控毒品流向、運
      輸情形之理？
   3、抑且，被告戊○○雖辯稱行動電話門號0000000000號、00
      00000000號均由其本人所持用，該門號0000000000號行動
      電話僅於98年3 月26日曾臨時交由被告丁○○代為與超峰
      快聯繫，並於本院審理中稱：「（審判長問：快遞公司打
      來的電話是誰接的？）我接的。（審判長問：為何你要說
      是丁○○幫你接的？）對，26日是丁○○接的。（審判長
      問：那27號呢？）證人答我接的。」云云。惟查，上開門
      號00000000 00 號曾於98年3 月27日上午7 時35分23秒，
      撥打予門號0000 000000 號，雙方通話時間長達73秒，此
      有此有行動電話門號0000000000號通聯調閱查詢單附卷可
      稽。是倘上開2 門號確均由被告戊○○持有使用，戊○○
      有何竟需以類似左手打電話予右手之方式與自己通話之理
      ？而被告戊○○就上開違理之情，此於本院審理中辯稱：
      「（檢察官問：這個林進東交給你的門號，是否都是一直
      放在身上，直到貨品進來為止？）對。（檢察官問：依據
      通聯紀錄，98年3 月27日早上你自己的手機跟林進東交給
      你的門號互相有通話73秒的時間，當時為何會自己打電話
      給自己？）因為當時我早上起來，我那個時候要燒開水，
      那支電話本來在我0000000000那支電話裡面，我不小心撥
      到那1 支電話，當時應該是開水開了，通了之後，我沒有
      馬上關掉，我先忙其他事情，才把手機關掉。」云云。惟
      查，撥出至行動電話號碼之電話，倘未獲接聽，則於固定
      之鈴響次數或時間後，即會有人工語音告知發話者該號碼
      目前無人接聽，請發話者稍後再撥，並隨即斷話；抑或該
      通電話將轉入語音信箱，由人工語音請發話者進行留言。
      而在前者情形，因並無實際通話秒數，通聯紀錄上所顯示
      之雙方通話秒數應為0 秒；於後者情形，因語音信箱每則
      之長度有限，是各家電信業者亦僅提供秒數甚短之留言，
      此為社會一般行動電話持用者所公知之事實。是倘被告戊○○前開所稱誤撥一詞為真，則無論於何種情況之下，該
      通聯紀錄均無可能出現長達73秒之通話秒數，是堪認被告
      戊○○前開所辯，顯與事實不符，而純屬虛構之詞，洵無
      足採。再者，證人即超峰快遞派送人員甲○○於本院審理
      中證稱：「（審判長問：【提示甲○○之警詢筆錄】依照
      你以前警詢筆錄說，你在98年3 月26日打了電話與貨主聯
      繫，98年3 月27日又打了一次，是否記得？）是的。（審
      判長問：是否記得這2 天接電話的人是否為同一人？）同
      一人。（審判長問：確定是同一人嗎？）是的。」等語明
      確，而證人甲○○與被告戊○○、丁○○2 人均不相識，
      核無蓄意杜撰虛情以迴護其中任一被告之理，是其所言堪
      信為真。而被告戊○○、丁○○既均稱98年3 月26日係由
      丁○○持用門號0000000000號行動電話與超峰快遞人員甲○○通話，是98年3 月27日持用相同門號與證人甲○○聯
      繫之人，自亦為被告丁○○無訛。倘上開門號確係由戊○○持有使用，而戊○○僅曾於98年3 月26日將該門號行動
      電話交與丁○○使用，則何以超峰快遞人員甲○○於98年
      3 月27日上午撥打上開門號與收貨人聯繫之時，持該門號
      與甲○○通話之人竟仍係被告丁○○？而若被告戊○○實
      係於98年3 月27日某不詳時間，再次因不便接聽電話或其
      他任何因素，而將該門號臨時交與丁○○使用，則戊○○
      又有何竟未據實陳述，反謊稱該次通話為其本人所為，試
      圖為丁○○隱匿上情之理？準此，綜上，益徵被告戊○○
      所辯該門號0000000000號行動電話係由其本人持用，僅於
      98年3 月26日臨時交與被告丁○○，由被告丁○○代為與
      超峰聯繫派送人員聯繫一節，顯屬臨訟杜撰之虛詞。該門
      號實係由被告丁○○所持用，並由丁○○負責於98 年3月
      26日、98年3 月27日與超峰快遞人員聯繫本件扣案快遞包
      裹派送事宜一節，洵堪認定。
   4、是以，被告丁○○就上開運輸第三級毒品愷他命之犯行，
      與被告戊○○及林進東間，確有前開犯意聯絡及行為分擔
      之情，至為明確。
（三）綜上所述，本件事證明確，被告戊○○、丁○○運輸、私
      運第三級毒品愷他命之犯行洵堪認定，應予依法論罪科刑
      。
二、按毒品愷他命係我國毒品危害防制條例第2 條第2 項第3 款
    規定之第3 級毒品，且屬我國行政院依據我國懲治走私條例
    第2 條第4 項規定授權公告之「懲治走私條例管制物品及其
    數額」甲項第4 款所列之管制進出口物品，不得運輸及私運
    進口。次按自大陸地區私運物品進入臺灣地區者，以私運物
    品進口論，懲治走私條例第12條亦有規定。又懲治走私條例
    第2 條第1 項所謂私運管制物品進口，係指由國外或自大陸
    地區私運管制物品，進入臺灣地區而言；輸入之既遂與未遂
    ，又以是否已進入國界為標準；而運輸毒品罪祇以所運輸之
    毒品已實施運送為已足，並非以運抵目的地為完成犯罪之要
    件，換言之，區別該罪既遂、未遂之依據，應以已否起運為
    準，既已起運，構成該罪之輸送行為即已完成，不以達到目
    的地為既遂條件。查扣案之毒品愷他命既業經運抵我國桃園
    國際機場，雖於戊○○、丁○○尚未實際收受毒品前，已在
    機場為警查獲，但該等愷他命既已運抵我國領域內，則此私
    運管制物品愷他命進口及運輸愷他命之行為皆已經完成。是
    被告戊○○、丁○○自大陸地區私運管制進口之第三級毒品
    愷他命入臺，核其所為，係犯毒品危害防制條例第4 條第3
    項之運輸第三級毒品罪及懲治走私條例第2 條第1 項之私運
    管制物品進口罪。被告戊○○、丁○○與林進東，就上開犯
    行，有犯意聯絡及行為分擔，均為共同正犯。另被告戊○○
    、丁○○與林進東共同利用不知情之快遞業者、航空業者，
    自大陸地區運輸、私運第三級毒品愷他命入境臺灣，為間接
    正犯。被告戊○○、丁○○以一運輸、運送屬走私管制物品
    之第三級毒品愷他命之行為，而觸犯毒品危害防制條例第4
    條第3 項運輸第三級毒品罪及懲治走私條例第2 條第1 項之
    私運管制物品進口罪，係屬一行為觸犯數罪名之想像競合犯
    ，各應依刑法第55條之規定，從一較重之運輸第三級毒品罪
    處斷。爰審酌被告戊○○、丁○○運輸之第三級毒品愷他命
    純質淨重高達1774.19 公克，數量非少，如未為警察機關及
    時查獲，流入市面勢將加速毒品氾濫，對我國社會安寧秩序
    及國人身體健康之潛在危害至鉅，且犯後均始終否認犯行，
    態度非佳，被告丁○○甚且心存僥倖，屢隨訴訟之開展及證
    據之顯現而更易其詞，以圖飾卸其責，惡性甚重，並兼衡被
    告戊○○、丁○○之犯罪動機、目的、手段、情節及所生危
    害等一切情狀，分別量處如主文所示之刑。
四、沒收部分：
（一）按「毒品危害防制條例第2 條第2 項規定，毒品依其成癮
      性、濫用性及對社會危害性分為四級，並就製造、運輸、
      販賣、意圖販賣而持有、以非法方法使人施用、引誘他人
      施用及轉讓等不同品項毒品之行為，分別定其處罰。至施
      用或持有第三、四級毒品，因其可罰性較低，故予除罪化
      ，僅就施用及持有第一、二級毒品科以刑罰。惟鑑於第三
      、四級毒品均係管製藥品，特於同條例第11條之1 明定無
      正當理由，不得擅自持有；第18條第1 項後段復規定查獲
      之第三、四級毒品，無正當理由而擅自持有者，沒入銷燬
      之。從而，依同條例第18條第1 項後段應沒入銷燬之毒品
      ，專指查獲之施用、持有第三、四級毒品而言；倘係查獲
      之製造、運輸、販賣、意圖販賣而持有、以非法方法使人
      施用、引誘他人施用或轉讓之第三、四級毒品，既屬同條
      例相關法條明文規定處罰之犯罪行為，即非該條項應沒入
      銷燬之範圍。又同條例第19條第1 項所定『供犯罪所用或
      因犯罪所得之物』，係指犯第4 條至第9 條、第12條、第
      13條或第14條第1 項、第2 項之罪所用或所得之物，不包
      括毒品本身在內，自不得為第三、四級毒品之沒收依據（
      以犯第四條第三項販賣第三級毒品罪為例，其供犯罪所用
      之物，當指『供販賣第三級毒品所用之物』而言；第三級
      毒品本身為販賣之標的，為遂行販賣該毒品使用之物，始
      屬『供犯罪《犯第四條第三項之販賣第三級毒品罪》所用
      之物』，其理至明）。同條例對於查獲之製造、運輸、販
      賣、意圖販賣而持有、以非法方法使人施用、引誘他人施
      用及轉讓第三、四級毒品之沒收，並無特別規定，如其行
      為已構成犯罪，則該毒品即屬不受法律保護之違禁物，應
      回歸刑法之適用，依刑法第38條第1 項第1 款之規定沒收
      之。」，最高法院著有95年度臺上字第4358號、95年度臺
      上字第911 號判決可資參照。扣案如附表一所示之第三級
      毒品愷他命驗餘淨重共1949.14 公克，係被告戊○○、丁○○犯運輸第三級罪所運輸之客體，揆諸前開說明，核屬
      違禁物，應依刑法第38條第1 項第1 款之規定，不論屬於
      被告所有與否，均宣告沒收（至鑑驗用罄之毒品，既已滅
      失，自無庸再予以宣告沒收）。
（二）另如附表一所示第三級毒品愷他命，係分別裝於1 大型紙
      箱之中，每1 大型紙箱內各含2 個小型紙箱，每個小型紙
      箱內各有蠟燭12顆，每顆蠟燭內有白色塑膠管1 支，每支
      白色塑膠管內藏有以透明塑膠袋1 個盛裝之白色結晶1 包
      ，此有航空警察局安全檢查隊第8 組案件蒐證照片、扣案
      物照片在卷可稽。而上開物品均為身在大陸地區之共同正
      犯林進東交運，足認該等物品均屬林進東所有，而供其與
      本案被告戊○○、丁○○共同犯本案運輸第三級毒品犯罪
      所用之物，依共同正犯責任連帶原則，均應依毒品危害防
      制條例第19條第1 項之規定宣告沒收，又上開物品既均經
      扣案，在事理上即無全部或一部不能沒收之虞，故無依同
      條項之規定贅知「如全部或一部不能沒收時，追徵其價額
      」之必要。
（三）末查，目前臺灣各家電信業者均認客戶於申請門號並取得
      SIM 卡後，即取得該SIM 卡之所有權，此有司法院97年5
      月6 日院臺廳刑一字第0970009760號函可稽。查被告戊○○與共同正犯丁○○、林進東聯繫運輸第三級毒品愷他命
      犯行所用之門號0000000000號SIM 卡為其本人所申辦，該
      門號SIM 卡1 張及其配用之行動電話1 支，均為戊○○所
      有，此業據被告戊○○供承在卷；被告丁○○與共同正犯
      戊○○、林進東聯繫運輸第三級毒品愷他命犯行所用之門
      號0000000000號SIM 卡，係其妻戴碧惠申請後給與被告丁○○使用，該門號SIM 卡1 張及其配用之行動電話1 支，
      均為丁○○所有，此亦據被告丁○○供承明確；被告戊○○、丁○○用以與快遞公司人員聯繫收受夾藏第三級毒品
      愷他命之包裹所用之門號0000000000號SIM 卡，係乙○○
      申辦後移轉所有權與丙○○，再由丙○○將之提供與丁○○使用，且乙○○、丙○○就該門號SIM 卡均無取回之意
      ，此據被告丁○○、丙○○、乙○○陳明在卷，是該門號
      SIM 卡1 張及其配用之行動電話1 支，均屬丁○○所有。
      又上開各該行動電話門號SIM 卡及其分別配用之行動電話
      ，均屬為供聯繫本件運輸第三級毒品愷他命犯罪所用之物
      ，依共同正犯責任連帶原則，應依毒品危害防制條例第19
      條第1 項前段規定，於被告戊○○、丁○○所諭知之主刑
      項下，分別宣告沒收，如全部或一部不能沒收時，追徵其
      價額。
（四）按毒品危害防制條例第19條規定，犯同條例第4 條至第9
      條、第12條、第19條或第14條第1 項、第2 項之罪者，其
      因犯罪所得之物，沒收之。所稱因犯罪所得之物，自以實
      際所得者為限，苟無所得或尚未取得者，自無從為沒收追
      繳之諭知（最高法院89年度臺上字第3434號判決意旨參照
      ）。查本件共同正犯林進東雖允諾被告戊○○此次運輸第
      三級毒品愷他命若成功，則將給付被告2 萬元之報酬，惟
      被告戊○○嗣既為警查獲而尚未實際取得前開報酬，本院
      自不就此為沒收追繳之諭知。
丙、無罪部分
一、公訴意旨略以：丙○○、乙○○均明知愷他命係我國毒品危
    害防制條例第2 條第2 項第3 款規定之第3 級毒品，且屬我
    國行政院依據我國懲治走私條例第2 條第4 項規定授權公告
    之「懲治走私條例管制物品及其數額」甲項第4 款所列之管
    制進出口物品，不得運輸及私運進口。惟丙○○、乙○○竟
    與戊○○、丁○○、林進東共同基於運輸第三級毒品愷他命
    及私運管制物品進口之犯意聯絡，由位於中國大陸地區之林
    進東要求戊○○、丁○○攜行動電話門號至中國大陸洽談運
    輸毒品入境臺灣事宜，丁○○遂要求丙○○提供行動電話門
    號供其使用。丙○○即應丁○○之要求，偕同積欠丙○○債
    務之乙○○前往某通訊行辦理門號0000000000號行動電話，
    辦訖後，由丙○○將行動電話SIM 卡交付丁○○，丁○○再
    將該SIM 卡交與戊○○。嗣戊○○、丁○○旋將上開門號之
    SIM 卡攜往大陸地區與林進東洽談運輸毒品事宜，嗣並以該
    門號為聯絡運輸毒品所使用之工具，而以如事實欄一所示方
    式自大陸地區私運、運輸屬走私管制物品之第三級毒品愷他
    命進入我國國境。因認被告丙○○、乙○○2 人亦涉犯毒品
    危害防制條例第4 條第3 項之運輸第三級毒品罪及懲治走私
    條例第2 條第1 項之私運管制物品進口罪嫌云云。
二、按犯罪事實應依證據認定之，無證據不得認定犯罪事實；不
    能證明被告犯罪者，應諭知無罪之判決，刑事訴訟法第154
    條第2 項、第301 條第1 項分別定有明文。又事實之認定，
    應憑證據，如未能發現相當證據，或證據不足以證明，自不
    能以推測或擬制之方法，為裁判基礎（最高法院40年臺上字
    第86號判例意旨參照）；另認定犯罪事實所憑之證據，雖不
    以直接證據為限，間接證據亦包括在內，然而無論直接證據
    或間接證據，其為訴訟上之證明，須於通常一般之人均不致
    有所懷疑，而得確信其為真實之程度者，始得據為有罪之認
    定，倘其證明尚未達到此一程度，而有合理之懷疑存在而無
    從使事實審法院得有罪之確信時，即應由法院為諭知被告無
    罪之判決（最高法院76年臺上字第4986號判例意旨參照）。
    經核公訴意旨認被告丙○○、乙○○涉犯前揭罪嫌，無非係
    以證人即共同被告戊○○、丁○○於警詢以迄本院審理中之
    證述，及前述航空警察局安全檢查隊X 光檢查儀注檢貨物報
    告表、進口快遞貨物簡易申報單、超峰快遞收送貨單（大宗
    貨件）、財政部臺北關稅局98年3 月26日北遞移字第098010
    0034號函、臺北關稅局扣押貨物運輸工具收據及搜索筆錄、
    航空警察局安全檢查隊第8 組案件蒐證照片、內政部警政署
    刑事警察局98年4 月29日刑鑑字第0980043095號鑑定書、法
    務部調查局98年4 月24日調科壹字第09800256150 號鑑定書
    、交通部民用航空局航空醫務中心98年3 月26日航藥鑑字第
    0981 602號毒品鑑定書、航空警察局安全檢查隊查獲涉嫌毒
    品危害防制條例毒品初步鑑驗報告單、扣案第三級毒品愷他
    命及用以夾藏毒品之蠟燭、塑膠罐、塑膠袋、紙箱等物品暨
    其照片、行動電話門號0000000000號雙向通聯記錄、門號00
    00000000號行動電話申辦基本資料暨雙向通聯紀錄、門號00
    00000000號行動電話申請基本資料暨帳寄地址等件，為其主
    要論據。
三、訊據被告丙○○、乙○○固均坦承門號0000000000號行動電
    話係由乙○○所申辦，辦妥後，乙○○即將該行動電話門號
    之SIM 卡交付丙○○之事實，惟均否認有何運輸第三級毒品
    及私運管制物品進口之犯行，被告丙○○辯稱：我目前使用
    的號碼是0000000000號。我之前有在施用毒品，我原本使用
    的號碼有被抓過，要換號碼，但我因為手機欠費，無法辦新
    的號碼，就找乙○○幫我辦，門號00 00000000 號就是乙○○辦好給我的。當時也有另一個叫吳盛雄的人幫我去辦門號
    。乙○○、吳盛雄2 個人共辦了3 個門號給我。我跟丁○○
    從小就認識，之後因為丁○○問我有沒有不要用的多餘門號
    ，他說他的朋友要用，我就在98年2 月底、3 月初之間，把
    乙○○辦的上開門號和吳盛雄辦的其中1 個門號拿給丁○○
    ，我根本不知道丁○○拿這些門號要做什麼；被告乙○○辯
    稱：門號0000000000號行動電話是我去申請的，98年2 月8
    日上午，綽號「海產」的丙○○要我去辦1 支手機門號給他
    使用，他說他要打電話。我在當天下午就與吳盛雄一起到高
    雄市○○路上的手機通訊行辦門號，辦好之後門號SIM 卡當
    天就拿給丙○○，後來發生的事情我都不知道，而且我在98
    年3 月12日就入監執行了等語。經查：
（一）經查，門號0000000000號行動電話，係被告乙○○於98年
      2 月8 日所申辦，並於辦妥當日即直接交與綽號「海產」
      之被告丙○○一節，業據被告丙○○、乙○○供承在卷，
      並有門號0000000000號行動電話通聯調閱查詢單1 份在卷
      可稽。又證人即共同被告丁○○於本院審理中證稱：「（
      檢察官問：是你跟丙○○說有沒有門號，他就馬上給你還
      是他說要辦給你，還是說他以後過一陣子給你？）他說他
      那裡剛好有，所以他是馬上給我。」等語在卷，此核與被
      告丙○○所供其於取得被告乙○○所申辦之前開門號SIM
      卡後，因友人丁○○要求其提供門號，始將乙○○業已辦
      妥之SIM 卡直接交付丁○○一節，互核相符。是被告乙○○辦理上開門號之日期，顯然早於被告丁○○向被告丙○○要求提供門號之時，則被告乙○○辦理前開門號當時，
      顯無從預期丙○○嗣會將該門號交與丁○○使用，更無從
      預知該門號嗣將遭被告丁○○、戊○○作為運送夾藏第三
      級毒品愷他命之包裹之聯絡工具。是公訴人徒以本件扣案
      夾藏愷他命之包裹上所載收件人聯絡電話為被告乙○○所
      申辦，而被告戊○○、丁○○亦確係以該門號作為聯繫運
      毒事宜之工具，即驟認被告乙○○與被告戊○○、丁○○
      就該運輸第三級毒品之犯行有犯意聯絡之情，顯屬無據。
（二）次查，被告丙○○於警詢以迄本院審理中，均供稱被告丁○○係向其表示有朋友需要使用門號，故詢問丙○○是否
      有多餘門號可供使用，丙○○始將上開乙○○為其所申辦
      之門號交與被告丁○○等語明確。是以，被告丙○○提供
      與被告丁○○之行動電話門號0000000000號，係被告乙○○為其申辦，是倘該門號嗣因涉及不法而為警查緝，則顯
      可輕易查知該門號SIM 卡係由乙○○申辦後旋即交付被告
      丙○○，並藉此循線查得丙○○。是倘被告丙○○確與被
      告戊○○、丁○○於本件運輸第三級毒品之犯行有所犯意
      聯絡，既被告戊○○、丁○○甚且知悉需以非本人名義所
      申辦，且與渠等本身不具關聯性之行動電話門號作為聯繫
      運輸毒品所用之工具，則門號提供者即被告丙○○又豈有
      竟將被告乙○○為其所申辦，而屬丙○○本身所有，故可
      輕易建立該門號與丙○○之間關聯性之行動電話門號0000
      000000號SIM 卡提供與被告丁○○，而徒增其本身於犯罪
      曝光後遭循線查緝之風險之理？再者，被告丁○○於檢察
      官訊問時以迄本院審理中，均未曾供稱其於要求被告丙○○提供行動電話門號之時，曾將該門號實將作為運輸毒品
      之聯絡工具之事實告知被告丙○○。是以，本件實無任何
      積極證據足認被告丙○○於交付上開門號0000000000號行
      動電話SIM 卡與被告丁○○之際，即已知悉該門號係為供
      聯繫運輸毒品事宜所用。況且，揆諸被告丙○○所述其於
      需要門號使用，而本身因故未便申辦之際，會要求熟識之
      人乙○○、吳盛雄等人申辦門號供其使用之情，堪認被告
      丙○○就熟識之人間彼此提供、申辦門號供對方使用一事
      ，實認屬尋常。而被告丙○○與被告丁○○自小結識，雙
      方已有10幾年之交情，此據被告丙○○、丁○○陳明在卷
      。是被告丙○○基於情誼或信賴關係，而應友人丁○○之
      要求提供電話供其使用，此實與一般人社會生活經驗中，
      見有非親非故之人不以自己名義申辦門號，反以出價蒐購
      或借用之方式向他人蒐集行動電話門號供己使用，衡情當
      能預見該蒐集門號者之目的，顯意在避免遭人以調閱申辦
      人資料之方式循線查得真實身分，是以該門號所為之通話
      內容，恐係事涉不法犯罪行為，故於此情形下，倘仍將本
      身所有之門號提供與該非親非故之人使用，當可認提供門
      號之人對該門號將遭用以作為犯罪聯繫工具使用一節有所
      認識之情況，顯然有所不同。是綜上各情，實難認被告丙○○與被告戊○○、丁○○間，就本件運輸第三級毒品之
      犯行有何犯意聯絡，亦難認丙○○提供行動電話門號0000
      000000號SIM 卡與被告丁○○使用之際，就被告丁○○將
      以該門號作為運輸毒品之聯繫工作有何認識或預見，而難
      驟以運輸第三級毒品罪相繩。
（三）至公訴意旨固認丙○○所持用之門號0000000000號行動電
      話，曾於98年3 月25日晚間10時1 分許，與戊○○所持用
      之門號0000000000號行動電話通話25秒，此有行動電話門
      號0000000000號通聯調閱查詢單1 份在卷可稽，是雙方顯
      係事前沙盤推演討論毒品運抵臺灣一事云云。惟查，被告
      戊○○於檢察官訊問時，就該通25秒之通話內容為何一節
      ，均稱「沒有印象」、「應該沒講什麼事」等語。而本件
      被告丙○○將乙○○所申辦之行動電話門號SIM 卡交付丁○○後，亦核無積極證據足認被告戊○○、丁○○曾將該
      運輸毒品之途徑、方式告知丙○○，且揆諸被告戊○○、
      丁○○於本案中為收受林進東所寄送之包裹而與快遞公司
      聯繫之過程，其中並無任何環節需要丙○○配合或協助之
      處，被告戊○○、丁○○如何安排收受本案快遞包裹，實
      與丙○○無涉，是亦難認有何需與被告丙○○為沙盤推演
      之必要。是以，公訴意旨認被告丙○○以其所持用之行動
      電話，於上揭時間撥打戊○○之行動電話，與戊○○通話
      25秒，其通話內容顯即為沙盤推演夾藏有第三級毒品愷他
      命之快遞貨物寄送流程，而事涉毒品運輸云云，純係臆測
      之詞，尚無實證足佐。
（四）綜上，被告丙○○、乙○○就被告戊○○、丁○○聯繫、
      領取夾藏第三級毒品愷他命之快遞包裹之過程，全無任何
      行為之參與，且亦無積極證據足認被告乙○○辦理上開門
      號及丙○○提供前開門號之目的，即係為供被告戊○○、
      丁○○運輸第三級毒品愷他命聯繫所用，是本案既無實證
      足認被告丙○○、乙○○與證人戊○○、丁○○及林進東
      等人，就本案運輸第三級毒品之犯罪有何犯意聯絡、行為
      分擔之情，自不得僅以被告戊○○、丁○○運輸第三級毒
      品愷他命時用以聯繫之電話係乙○○所申辦，而該電話之
      SIM 卡係由丙○○交付與丁○○一節，即驟認被告丙○○
      、乙○○與戊○○、丁○○及林進東有何共同運輸第三級
      毒品犯行。
四、綜上所述，公訴人所提出之證據尚無足證明被告丙○○、乙○○有何運輸第三級毒品愷他命及私運管制物品進口犯行。
    此外，本院復查無其他積極證據足資證明被告丙○○、乙○○確有公訴人所指上開犯行，此部分核屬不能證明被告丙○○、乙○○犯罪。揆諸首揭法條、判例要旨及說明，應諭知
    被告丙○○、乙○○無罪之判決，以昭審慎。
據上論斷，應依刑事訴訟法第299 條第1 項前段、第301 條第1
項，毒品危害防制條例第4 條第3 項、第19條第1 項，懲治走私
條例第2 條第1 項、第11條、第12條，刑法第11條前段、第28條
、第55條、第38條第1 項第1 款，判決如主文。
本案經檢察官吳美文到庭執行職務。
中    華    民    國    99    年    2     月    23    日
                  刑事第十一庭審判長法  官  林蕙芳
                                    法  官  汪曉君
                                    法  官  吳宗航
以上正本證明與原本無異。
如不服本判決應於收受判決後10日內向本院提出上訴書狀，並應
敘述具體理由。其未敘述上訴理由者，應於上訴期間屆滿後20日
內向本院補提理由書( 均須按他造當事人之人數附繕本) 「切勿
逕送上級法院」。
                                    書記官  莊凱男
中    華    民    國    99    年    3     月    4     日
附表一：
┌──┬────────┬──────────────┐
│編號│扣案物名稱      │備註                        │
├──┼────────┼──────────────┤
│ 一 │第三級毒品愷他命│1、 驗前淨重982.52公克，取樣│
│    │（提單主號695-65│0.15公克鑑定用罄，驗餘淨重98│
│    │532644號）      │2.37公克。                  │
│    │                │2 、純度約95％，驗前純質淨重│
│    │                │約933.39公克。              │
├──┼────────┼──────────────┤
│ 二 │第三級毒品愷他命│1、 驗餘淨重966.77公克。    │
│    │（提單主號160-52│2、 純度86.97 ％，純質淨重84│
│    │928680號）      │0.80公克。                  │
└──┴────────┴──────────────┘
附表二：
┌──┬───────┬──────┬────────┐
│編號│扣案物名稱    │數量        │備註            │
├──┼───────┼──────┼────────┤
│ 一 │大型紙箱      │2個         │林進東所有供其與│
├──┼───────┼──────┤被告戊○○、邱龍│
│ 二 │小型紙箱      │4個         │山共同犯本件運輸│
├──┼───────┼──────┤第三級毒品愷他命│
│ 三 │蠟燭          │48個        │之罪所用之物。  │
├──┼───────┼──────┤                │
│ 四 │白色塑膠管    │48個        │                │
├──┼───────┼──────┤                │
│ 五 │透明塑膠袋    │48個（空包裝│                │
│    │              │總重35.94 公│                │
│    │              │克）        │                │
└──┴───────┴──────┴────────┘
附表三：
┌──┬────────┬──────────────┐
│編號│名稱            │備註                        │
├──┼────────┼──────────────┤
│ 一 │門號0000000000號│被告戊○○所有，供其與共同正│
│    │SIM 卡及其配用之│犯丁○○、林進東聯繫運輸第三│
│    │行動電話1支     │級毒品愷他命犯行所用之物。  │
├──┼────────┼──────────────┤
│ 二 │門號0000000000號│被告丁○○所有，供其與共同正│
│    │SIM 卡及其配用之│犯戊○○、林進東聯繫運輸第三│
│    │行動電話1 支    │級毒品愷他命犯行所用之物。  │
├──┼────────┼──────────────┤
│ 三 │門號0000000000號│被告丁○○所有，供其與共同正│
│    │SIM 卡及其配用之│犯戊○○、林進東聯繫運輸第三│
│    │行動電話1 支    │級毒品愷他命犯行所用之物。  │
└──┴────────┴──────────────┘
附錄法條：
毒品危害防制條例第4條
製造、運輸、販賣第一級毒品者，處死刑或無期徒刑；處無期徒
刑者，得併科新臺幣 2 千萬元以下罰金。
製造、運輸、販賣第二級毒品者，處無期徒刑或 7 年以上有期
徒刑，得併科新臺幣 1 千萬元以下罰金。
製造、運輸、販賣第三級毒品者，處 5 年以上有期徒刑，得併
科新臺幣 7 百萬元以下罰金。
製造、運輸、販賣第四級毒品者，處 3 年以上 10 年以下有期
徒刑，得併科新臺幣 3 百萬元以下罰金。
製造、運輸、販賣專供製造或施用毒品之器具者，處 1 年以上
7 年以下有期徒刑，得併科新臺幣 1 百萬元以下罰金。
前五項之未遂犯罰之。
毒品危害防制條例第19條
犯第 4 條至第 9 條、第 12 條、第 13 條或第 14 條第 1 項
、第 2 項之罪者，其供犯罪所用或因犯罪所得之財物，均沒收
之，如全部或一部不能沒收時，追徵其價額或以其財產抵償之。
為保全前項價額之追徵或以財產抵償，得於必要範圍內扣押其財
產。
犯第 4 條之罪所使用之水、陸、空交通工具沒收之。
懲治走私條例第2條
私運管制物品進口、出口逾公告數額者，處 7 年以下有期徒刑
，得併科新臺幣 3 百萬元以下罰金。
前項之未遂犯罰之。
第 1 項所稱管制物品及其數額，由行政院公告之。
懲治走私條例第11條
走私行為之處罰，海關緝私條例及本條例無規定者，適用刑法或
其他有關法律。
懲治走私條例第12條
自大陸地區私運物品進入臺灣地區，或自臺灣地區私運物品前往
大陸地區者，以私運物品進口、出口論，適用本條例規定處斷。

司法院資訊處製作；財團法人民間司法改革基金會備份。
